【裁判字號】    98,重訴,111
【裁判日期】    981123
【裁判案由】    侵權行為損害賠償
【裁判全文】
臺灣高雄地方法院民事判決             98年度重訴字第111號
原      告  博聯電子材料股份有限公司
法定代理人  甲○○
                      巷6號1.
訴訟代理人  陳建中律師
訴訟代理人  徐沛然律師
複代理人    翁松谷律師
被      告  乙○○○○○○
                      號
上列當事人間侵權行為損害賠償事件，經本院於民國98年11月16
日言詞辯論終結，判決如下：
    主      文
被告應給付原告新台幣壹仟柒佰柒拾陸萬捌仟捌佰拾玖元，及
自民國九十五年十月十五日起至清償日止，按年息百分之五計算
之利息。
訴訟費用由被告負擔。
本判決於原告以新台幣伍佰玖拾貳萬參仟元為被告供擔保後得假
執行。
    事實及理由
一、本件被告經合法通知，未於最後言詞辯論期日到場，核無民
    事訴訟法第386 條各款所列情形，爰依原告聲請，由其一造
    辯論而為判決。
二、原告主張：被告自民國90年5 月21日起至93年12月15日止，
    任職伊公司，負責管理博聯公司之原物料採購及付款業務，
    竟自91年11月7 日起至93年10月12日止，利用伊公司訂購生
    產商品所用純銀原物料之機會，侵占款項新臺幣（下同）17
    ,768,839元（如附表所示）。為此，爰依民法第227 條、第
    184 條等規定提起本訴等語。並聲明：（一）被告應給付原
    告17,768,839元，及自起訴狀繕本送達翌日即95年10月15日
    起至清償日止按年息5%計算之利息。（二）願供擔保，請准
    宣告假執行。
三、被告未於最後言詞辯論期日到場，據其先前到庭則以：伊侵
    占金額未如刑事判決所認定者多，伊有將侵占款項領出交付
    予原告廠商等語，資為抗辯。並聲明：原告之訴駁回。
四、查被告前因涉犯業務侵占罪嫌，經本院以95年度易字第781
    號判處有期徒刑2 年，並經台灣高等法院高雄分院以97年度
    上易字第1028號判決駁回上訴確定，此有該等刑事判決2 份
    附卷可稽，此部分事實，自堪信為真實。惟被告則以前揭情
    詞置辯，經查：
（一）被告侵占如附表所示款項共17,768,839元之事實，業據被
      告於本院刑事準備程序及審理中均已坦承不諱（見本院95
      年度易字第781 號刑事卷（五）第15至18、34至37、40至
      50、99、100 至103 、113 、127 頁），核與證人甲○○
      、張梅光、傅正陽、徐淑滿、許瑟容、郭乃華、陳茂卿、
      劉榮欽於警詢、偵訊及本院上開刑事審訊時之供述及證述
      內容大致相符（見94年度偵字第19760 號（二）卷〈下稱
      偵（二）卷〉第2 、3 、8 、9 、46至48、63至65、107
      、108 、124 、127 、128 、181 、182 、189 、190 、
      192 、193 頁，95年度偵字第9658號卷第6 、7 頁，本院
      上開刑事（一）卷第17、18、150 至166 、24 5至249 頁
      ，本院上開刑事（三）卷第155 至160 、195 至199 頁）
      ，並有博聯公司轉帳傳票、請款單、合作金庫銀行岡山分
      行之存摺、取款憑條、收入傳票、許瑟容之世華聯合商業
      銀行成功分行（帳號：000000000000號）帳戶交易明細資
      料、郭乃華所開設世華聯合商業銀行成功分行（帳號：00
      0000000000號）帳戶93年5 月5 日交易明細資料、國泰世
      華商業銀行成功分行94年8 月26日函、臺灣中小企業銀行
      仁大分行94年11月2 日函及附件、合作金庫銀行岡山分行
      94年8 月24日、97年6 月19日函暨所附許錦榛（帳號：00
      00000000000 號）帳戶開戶基本資料及分戶交易明細表、
      合作金庫銀行岡山分行97年6 月23日函暨所附博聯公司（
      帳號：0000000000000 號）帳戶之分戶交易明細表、臺灣
      中小企業銀行仁大分行97年6 月25日函暨所附博聯公司（
      帳號：00000000000 號）帳戶之活期存款客戶異動資料、
      國泰世華商業銀行成功分行97年6 月20日函暨所附許錦榛
      （帳號：000000000000號）帳戶之交易明細資料、臺灣中
      小企業銀行仁大分行97年7 月1 日函及暨所附許錦榛（帳
      號：00000000 000號）帳戶之活期存款客戶異動資料、日
      盛證券股份有限公司97年6 月27日函及附件、國泰世華商
      業銀行成功分行97年8 月29日函等件在卷可憑（見94年發
      查字第660 號卷〈下稱發查卷〉第23至136 、138 至178
      、300 頁，偵（二）卷第40、66至83、112 至116 頁，94
      年度偵字第19760 號（三）卷〈下稱偵（三）卷〉第9 至
      161 頁，原審( 四) 卷第5 、8 至16、30、89至108 、22
      2 至225 、230 至266 、272 至319 頁，本院上開刑事（
      五）卷第29頁），堪認被告侵占公司款項確為17,768,839
      元。
（二）又查被告將公司款項匯入其個人帳戶或親友帳戶內，其後
      之提領及款項之控管即脫離公司監督機制，提領用途及流
      向僅其一人得詳知其情，其如此作為又係出於被告個人主
      動安排，若欲免其個人瓜田李下，也僅被告個人得自設機
      制以免陷入日後為人懷疑之境地，自應由被告對該金額使
      用於公司之用途負舉証之責，惟被告對該1 千7 百餘萬元
      金額是用於公司無法全部舉証，顯見有侵占情事，至其所
      提出之91年11月起93年12月止之「現金支出明細」，顯示
      同期間共支出48,844,656元，金額竟高於公司所交付予被
      告提領之取款條總額，已不符常情，況該現金支出明細表
      及其所附相關單據均係被告個人一手製作，取得完全未經
      任何會計控管機制監督下完成，而被告僅係單純月領薪水
      之受雇人，自無可能，也無能力為公司公用支出自掏腰包
      提供巨額款項為公司墊款，故該「現金支出明細表」尚難
      據以排除被告侵占款項之事實。被告辯稱：伊有將侵占款
      項領出交付公司廠商，故侵占金額未達1 千7 百餘萬元云
      云，不足採信。
五、按「因故意或過失，不法侵害他人之權利者，負損害賠償責
    任。」，民法第184 條第1 項前段定有明文。本件被告於業
    務執行中侵占原告所有上開金錢計17,768,839，已如前述，
    其故意不法侵害原告之財產權，依法自應負損害賠償責任。
    從而，原告依據侵權行為法律關係，請求被告應給付17,768
    ,839元及自起訴狀繕本送達之翌日即95年10月15日起至清償
    日止，按年息5 ％計算之利息，洵屬有據，自應予准許。
六、原告陳明願供擔保，請准宣告假執行，經核無不合，爰酌定
    如主文所示之擔保金額，併予准許。
七、結論：原告之訴為有理由，依民事訴訟法第385 條第1 項前
    段、第78條、第390 條第2 項，判決如主文。
中    華    民    國    98    年    11    月    23    日
                    民事鳳山分庭法  官  何悅芳
以上正本係照原本作成。
如不服本判決，應於送達後20日內，向本院提出上訴狀並表明上
訴理由，如於本判決宣示後送達前提起上訴者，應於判決送達後
10日內補提上訴理由書（須附繕本）。
中    華    民    國    98    年    11    月    23    日
                                書記官  陳俐嫺
附表一：
 ┌──┬──────┬───────┬────────┬────┬──────┬────────┬──────────┐
 │編號│日        期│轉帳或匯款金額│受款銀行（帳號）│受款戶名│使用金額    │   備     註    │  卷證出處          │
 ├──┼──────┼───────┼────────┼────┼──────┼────────┼──────────┤
 │ １ │91年11月07日│1,340,441元   │合作金庫岡山分行│ 許錦榛 │506,828元   │上開1,340,441 元│原審(三)卷第209頁     │
 │    │            │              │(0000000000000) │（即許宇│            │中之833,613元， │原審(四)卷第11、223 頁│
 │    │            │              │                │鈴以下同│            │許錦榛係為博聯公│原審(五)卷第15頁偵(二)卷│
 │    │            │              │                │）      │            │司購買原物料而匯│第16頁偵(三)卷第9 、12│
 │    │            │              │                │        │            │付「灣裡公司」。│頁                  │
 ├──┼──────┼───────┼────────┼────┼──────┼────────┼──────────┤
 │ ２ │91年11月11日│2,277,873元   │同上            │ 許錦榛 │0元         │上開2,277,873元 │原審(三)卷第211頁     │
 │    │            │              │                │        │            │係許錦榛為博聯公│原審(四)卷第11、223 頁│
 │    │            │              │                │        │            │司向「瀚能科技公│原審(五)卷第16、35頁偵│
 │    │            │              │                │        │            │司」購買原物料所│(二)卷第116 頁偵(三)卷第│
 │    │            │              │                │        │            │匯付之部分款項。│15 、17 頁          │
 │    │            ├───────┼────────┼────┼──────┼────────┼──────────┤
 │    │            │1,000,000元   │國泰世華忠孝分行│期貨交易│1,000,000 元│該帳戶為許錦榛從│原審(五)卷第34頁背面偵│
 │    │            │              │(0000000000)    │之帳號  │            │事期貨交易之帳戶│(三)卷第18頁          │
 │    │            ├───────┼────────┼────┼──────┼────────┼──────────┤
 │    │            │1,000,000元   │國泰世華成功分行│ 許瑟容 │1,000,000 元│許錦榛自承上開許│原審(五)卷第16頁      │
 │    │            │              │(000000000000)  │        │            │瑟容帳戶內之款項│發查卷第164頁       │
 │    │            │              │                │        │            │並未用於支應博聯│                    │
 │    │            │              │                │        │            │公司之支出 。   │                    │
 ├──┼──────┼───────┼────────┼────┼──────┼────────┼──────────┤
 │ ３ │91年12月27日│120,000元     │同上            │ 許瑟容 │  120,000元 │許錦榛自承上開許│原審(四)卷第11頁      │
 │    │            │              │                │        │            │瑟容帳戶內之款項│原審(五)卷第16頁背面發│
 │    │            │              │                │        │            │並未用於支應博聯│查卷第166 頁        │
 │    │            │              │                │        │            │公司之支出      │                    │
 ├──┼──────┼───────┼────────┼────┼──────┼────────┼──────────┤
 │ ４ │92年1 月15日│3,299,970元   │合作金庫岡山分行│ 許錦榛 │1,919,555元 │上開3,299,970 元│原審(四)卷第11頁      │
 │    │            │              │(0000000000000) │        │            │中之1,380,415 元│原審(五)卷第17、18、34│
 │    │            │              │                │        │            │，許錦榛係為博聯│頁偵(三)卷第34頁      │
 │    │            │              │                │        │            │公司購買原物料而│                    │
 │    │            │              │                │        │            │匯付予「灣裡公司│                    │
 │    │            │              │                │        │            │」及支付報關費。│                    │
 ├──┼──────┼───────┼────────┼────┼──────┼────────┼──────────┤
 │ ５ │92年2 月24日│1,410,000元   │國泰世華成功分行│ 許瑟容 │1,410,000元 │許錦榛自承上開許│原審(三)卷第221 、222 │
 │    │            │              │(000000000000)  │        │            │瑟容帳戶內之款項│頁原審(四)卷第11頁原審│
 │    │            │              │                │        │            │並未用於支應博聯│(五)卷第15頁          │
 │    │            │              │                │        │            │公司之支出。    │                    │
 ├──┼──────┼───────┼────────┼────┼──────┼────────┼──────────┤
 │ ６ │92年3 月12日│1,297,470元   │同上            │ 許瑟容 │1,297,470元 │許錦榛自承上開許│原審(四)卷第12頁      │
 │    │            │              │                │        │            │瑟容帳戶內之款項│原審(五)卷第35頁      │
 │    │            │              │                │        │            │並未用於支應博聯│偵(三)卷第41頁        │
 │    │            │              │                │        │            │公司之支出。    │發查卷第168頁       │
 ├──┼──────┼───────┼────────┼────┼──────┼────────┼──────────┤
 │ ７ │92年3 月17日│931,940元     │同上            │ 許瑟容 │  931,940元 │許錦榛自承上開許│原審(四)卷第12頁      │
 │    │            │              │                │        │            │瑟容帳戶內之款項│原審(五)卷第35、36頁偵│
 │    │            │              │                │        │            │並未用於支應博聯│(三)卷第46、47頁發查卷│
 │    │            │              │                │        │            │公司之支出。    │第168 頁            │
 ├──┼──────┼───────┼────────┼────┼──────┼────────┼──────────┤
 │ ８ │92年7 月4 日│1,100,000元   │台企仁大分行    │ 許錦榛 │  146,050元 │上開1,100,000 元│原審(三)卷第257頁     │
 │    │            │              │(00000000000)   │        │            │中之953,950 元，│原審(四)卷第100 、270 │
 │    │            │              │                │        │            │許錦榛係為博聯公│頁原審(五)卷第36頁    │
 │    │            │              │                │        │            │司購買原物料而匯│                    │
 │    │            │              │                │        │            │付「灣裡公司」。│                    │
 ├──┼──────┼───────┼────────┼────┼──────┼────────┼──────────┤
 │ ９ │92年7 月25日│1,700,000元   │合作金庫岡山分行│ 許錦榛 │1,400,000元 │上開1,700,000 元│原審(四)卷第12、223 、│
 │    │            │              │(0000000000000) │        │            │中之267,018 元，│236 頁原審(五)卷第36、│
 │    │            │              │                │        │            │許錦榛係為博聯公│37 頁 偵(二)卷第114 頁│
 │    │            │              │                │        │            │司支付報關費。至│偵(三)卷第54頁        │
 │    │            │              │                │        │            │於其中1,400,000 │                    │
 │    │            │              │                │        │            │元則係使用於期貨│                    │
 │    │            │              │                │        │            │交易。          │                    │
 ├──┼──────┼───────┼────────┼────┼──────┼────────┼──────────┤
 │１０│93年1 月5 日│563,710元     │同上            │ 許錦榛 │  563,710元 │許錦榛於93年1月6│原審(四)卷第13、224 、│
 │    │            │              │                │        │            │日自該帳戶內轉出│240 頁原審(五)卷第41頁│
 │    │            │              │                │        │            │563,810 元至其世│偵(二)卷第114 頁偵(三)卷│
 │    │            │              │                │        │            │華銀行成功分行之│第55、57至59頁      │
 │    │            │              │                │        │            │帳戶內，旋即於同│                    │
 │    │            │              │                │        │            │日再自該世華銀行│                    │
 │    │            │              │                │        │            │成功分行帳戶內轉│                    │
 │    │            │              │                │        │            │出575,000 元從事│                    │
 │    │            │              │                │        │            │期貨交易。      │                    │
 ├──┼──────┼───────┼────────┼────┼──────┼────────┼──────────┤
 │１１│93年3 月1 日│2,300,000元   │同上            │ 許錦榛 │2,300,000元 │許錦榛分別於93年│原審(四)卷第13、224 、│
 │    │            │              │                │        │            │3 月2 日及3 月3 │240 頁原審(五)卷第41、│
 │    │            │              │                │        │            │日自該帳戶內轉匯│42 頁 偵(二)卷第114 頁│
 │    │            │              │                │        │            │出2,000,000 元、│偵(三)卷第60頁        │
 │    │            │              │                │        │            │300,000 元至其世│                    │
 │    │            │              │                │        │            │華銀行成功分行之│                    │
 │    │            │              │                │        │            │帳戶內，旋即於同│                    │
 │    │            │              │                │        │            │日再自該世華銀行│                    │
 │    │            │              │                │        │            │成功分行帳戶內轉│                    │
 │    │            │              │                │        │            │出200餘萬元從事 │                    │
 │    │            │              │                │        │            │期貨交易。      │                    │
 ├──┼──────┼───────┼────────┼────┼──────┼────────┼──────────┤
 │１２│93年3 月24日│491,230元     │同上            │ 許錦榛 │  491,230元 │許錦榛於93年3 月│原審(四)卷第13、224 、│
 │    │            │              │                │        │            │6 日自該帳戶內轉│241 頁原審(五)卷第42頁│
 │    │            │              │                │        │            │匯出1,161,009元 │偵(二)卷第114 頁偵(三)卷│
 │    │            │              │                │        │            │至其世華銀行成功│第68至70頁發查660 卷│
 │    │            │              │                │        │            │分行之帳戶內，旋│第173 頁            │
 │    │            │              │                │        │            │即於同日再自該世│                    │
 │    │            │              │                │        │            │華銀行帳戶內轉匯│                    │
 │    │            │              │                │        │            │出1,155,140 元至│                    │
 │    │            │              │                │        │            │許瑟容世華銀行成│                    │
 │    │            │              │                │        │            │功分行帳戶內。  │                    │
 ├──┼──────┼───────┼────────┼────┼──────┼────────┼──────────┤
 │１３│93年3 月26日│670,000元     │同上            │ 許錦榛 │  670,000元 │許錦榛於93年3 月│原審(四)卷第13、224 、│
 │    │            │              │                │        │            │6 日自該帳戶內轉│241 頁原審(五)卷第42、│
 │    │            │              │                │        │            │匯出1,161,009元 │43 頁 偵(二)卷第114 頁│
 │    │            │              │                │        │            │至其世華銀行成功│偵(三)卷第74、75頁發查│
 │    │            │              │                │        │            │分行之帳戶內，旋│660 卷第173 頁      │
 │    │            │              │                │        │            │即於同日再自該世│                    │
 │    │            │              │                │        │            │華銀行帳戶內轉匯│                    │
 │    │            │              │                │        │            │出1,155,140 元至│                    │
 │    │            │              │                │        │            │許瑟容世華銀行成│                    │
 │    │            │              │                │        │            │功分行帳戶內。  │                    │
 ├──┼──────┼───────┼────────┼────┼──────┼────────┼──────────┤
 │１４│93年4 月5 日│205,000元     │同上            │ 許錦榛 │  205,000元 │許錦榛於93年4 月│原審(四)卷第14、224 、│
 │    │            │              │                │        │            │5 日自該帳戶內轉│241 頁原審(五)卷第43頁│
 │    │            │              │                │        │            │匯出205,000 元至│偵(二)卷第115 頁偵(三)卷│
 │    │            │              │                │        │            │其世華銀行成功分│第79至81頁          │
 │    │            │              │                │        │            │行之帳戶內，旋即│                    │
 │    │            │              │                │        │            │於同日再自該世華│                    │
 │    │            │              │                │        │            │銀行帳戶內轉匯出│                    │
 │    │            │              │                │        │            │300,000 元從事期│                    │
 │    │            │              │                │        │            │貨交易。        │                    │
 ├──┼──────┼───────┼────────┼────┼──────┼────────┼──────────┤
 │１５│93年4 月21日│1,968,000元   │同上            │ 許錦榛 │1,800,000 元│許錦榛於93年4 月│原審(四)卷第14、224 、│
 │    │            │              │                │        │            │21日自該帳戶內轉│241 頁原審(五)卷第43、│
 │    │            │              │                │        │            │匯出1,968,000 元│44 頁 偵(二)卷第115 頁│
 │    │            │              │                │        │            │至其世華銀行成功│偵(三)卷第89頁        │
 │    │            │              │                │        │            │分行之帳戶內，旋│                    │
 │    │            │              │                │        │            │即於同日再自該世│                    │
 │    │            │              │                │        │            │華銀行帳戶內轉匯│                    │
 │    │            │              │                │        │            │出1,800,000 元從│                    │
 │    │            │              │                │        │            │事期貨交易；其餘│                    │
 │    │            │              │                │        │            │168,000 元則用以│                    │
 │    │            │              │                │        │            │支付報關費用。  │                    │
 ├──┼──────┼───────┼────────┼────┼──────┼────────┼──────────┤
 │１６│93年4 月22日│1,215,565 元  │同上            │ 許錦榛 │1,215,565 元│許錦榛於93年4 月│原審(四)卷第14、224 、│
 │    │            │              │                │        │            │23日自該帳戶內轉│241 頁原審(五)卷第44頁│
 │    │            │              │                │        │            │匯出1,215,565 元│偵(二)卷第115 頁偵(三)卷│
 │    │            │              │                │        │            │至其世華銀行成功│第90、106 頁        │
 │    │            │              │                │        │            │分行之帳戶內，旋│                    │
 │    │            │              │                │        │            │即於同日再自該世│                    │
 │    │            │              │                │        │            │華銀行帳戶內轉匯│                    │
 │    │            │              │                │        │            │出合計1,176,649 │                    │
 │    │            │              │                │        │            │元從事期貨交易。│                    │
 ├──┼──────┼───────┼────────┼────┼──────┼────────┼──────────┤
 │１７│93年4 月29日│360,000元     │同上            │ 許錦榛 │  360,000元 │許錦榛於93年4 月│原審(四)卷第14、224 、│
 │    │            │              │                │        │            │29日自該帳戶內轉│241 頁原審(五)卷第44、│
 │    │            │              │                │        │            │匯出360,000 元至│45 頁 偵(二)卷第115 頁│
 │    │            │              │                │        │            │其世華銀行成功分│偵(三)卷第110 頁發查  │
 │    │            │              │                │        │            │行之帳戶內，旋即│660 卷第173 頁      │
 │    │            │              │                │        │            │於同日再自該世華│                    │
 │    │            │              │                │        │            │銀行帳戶內轉匯出│                    │
 │    │            │              │                │        │            │合計332,000 元從│                    │
 │    │            │              │                │        │            │事期貨交易；另轉│                    │
 │    │            │              │                │        │            │匯25000元至許瑟 │                    │
 │    │            │              │                │        │            │容世華銀行成功  │                    │
 │    │            │              │                │        │            │分行帳戶內。    │                    │
 ├──┼──────┼───────┼────────┼────┼──────┼────────┼──────────┤
 │１８│93年5 月5 日│40,000元      │國泰世華成功分行│ 郭乃華 │   40,000元 │許錦榛自承上開匯│原審(四)卷第14頁      │
 │    │            │              │(000000000000)  │        │            │交郭乃華帳戶內之│原審(五)卷第45頁      │
 │    │            │              │                │        │            │款項係為清償其對│偵(三)卷第114至117頁  │
 │    │            │              │                │        │            │郭乃華之欠款，並│發查660 卷第300 頁  │
 │    │            │              │                │        │            │未用於支應博聯公│                    │
 │    │            │              │                │        │            │司之支出。      │                    │
 ├──┼──────┼───────┼────────┼────┼──────┼────────┼──────────┤
 │１９│93年5 月14日│4,784,477元   │國泰世華成功分行│ 許瑟容 │4,784,417 元│許錦榛於93年5 月│原審(四)卷第14、242 頁│
 │    │            │              │(000000000000)  │        │            │14日自上開許瑟容│原審(五)卷第45、46頁偵│
 │    │            │              │                │        │            │之帳戶內轉匯出  │(三)卷第121 、122 頁發│
 │    │            │              │                │        │            │4,784,417 元至其│查660 卷第173 頁    │
 │    │            │              │                │        │            │世華銀行成功分行│                    │
 │    │            │              │                │        │            │之帳戶內，旋即於│                    │
 │    │            │              │                │        │            │同日再自該世華銀│                    │
 │    │            │              │                │        │            │行帳戶內轉匯出合│                    │
 │    │            │              │                │        │            │計4,600,000 元從│                    │
 │    │            │              │                │        │            │事期貨交易。    │                    │
 ├──┼──────┼───────┼────────┼────┼──────┼────────┼──────────┤
 │２０│93年6 月16日│2,800,000元   │合作金庫岡山分行│ 許錦榛 │3,300,000元 │許錦榛於93年6 月│原審(四)卷第14、224 、│
 │    │            │              │(0000000000000) │        │            │16日自博聯公司帳│243 頁原審(五)卷第46頁│
 │    │            │              │                │        │            │戶領取3,300,000 │偵(二)卷第115 頁偵(三)卷│
 │    │            │              │                │        │            │元後，即將其中之│第123 、128 、129 頁│
 │    │            │              │                │        │            │2,800,000 元存入│                    │
 │    │            │              │                │        │            │其合作金庫岡山分│                    │
 │    │            │              │                │        │            │行之帳戶內，再分│                    │
 │    │            │              │                │        │            │別於93年6 月16日│                    │
 │    │            │              │                │        │            │及6 月17日自該帳│                    │
 │    │            │              │                │        │            │戶內轉匯出      │                    │
 │    │            │              │                │        │            │2,000,000 元、  │                    │
 │    │            │              │                │        │            │800,000 元至其世│                    │
 │    │            │              │                │        │            │華銀行成功分行之│                    │
 │    │            │              │                │        │            │帳戶內，旋即再自│                    │
 │    │            │              │                │        │            │該世華銀行帳戶轉│                    │
 │    │            │              │                │        │            │匯合計2,751,237 │                    │
 │    │            │              │                │        │            │元為期貨交易；至│                    │
 │    │            │              │                │        │            │於其餘之500,000 │                    │
 │    │            │              │                │        │            │元則不知去向。  │                    │
 ├──┼──────┼───────┼────────┼────┼──────┼────────┼──────────┤
 │２１│93年7 月9 日│1,937,110元   │同上            │ 許錦榛 │1,937,110元 │許錦榛於93年7 月│原審(四)卷第14、224 、│
 │    │            │              │                │        │            │9 日自該帳戶內轉│243 頁原審(五)卷第46頁│
 │    │            │              │                │        │            │帳支出843,980 元│偵(二)卷第115 頁偵(三)卷│
 │    │            │              │                │        │            │，惟無法交代該筆│第141 頁發查660 卷第│
 │    │            │              │                │        │            │款項之流向及用途│174 頁              │
 │    │            │              │                │        │            │；另於同年月12日│                    │
 │    │            │              │                │        │            │轉匯1,130,000 元│                    │
 │    │            │              │                │        │            │至其世華銀行成功│                    │
 │    │            │              │                │        │            │分行之帳戶內，旋│                    │
 │    │            │              │                │        │            │即再於同日自該世│                    │
 │    │            │              │                │        │            │華銀行帳戶內轉匯│                    │
 │    │            │              │                │        │            │1,050,000 元從事│                    │
 │    │            │              │                │        │            │期貨交易。      │                    │
 ├──┼──────┼───────┼────────┼────┼──────┼────────┼──────────┤
 │２２│93年8 月25日│288,893元     │同上            │ 許錦榛 │  288,893元 │許錦榛分別於93年│原審(四)卷第14、224 、│
 │    │            │              │                │        │            │8 月26日及9 月6 │244 頁原審(五)卷第47、│
 │    │            │              │                │        │            │日自該帳戶內轉匯│48 頁 偵(二)卷第115 頁│
 │    │            │              │                │        │            │出270,000 元、  │偵(三)卷第145 至149 頁│
 │    │            │              │                │        │            │21,000 元至其世 │                    │
 │    │            │              │                │        │            │華銀行成功分行之│                    │
 │    │            │              │                │        │            │帳戶內，旋即再自│                    │
 │    │            │              │                │        │            │該世華銀行帳戶轉│                    │
 │    │            │              │                │        │            │匯合計285,000 元│                    │
 │    │            │              │                │        │            │從事期貨交易。  │                    │
 ├──┼──────┼───────┼────────┼────┼──────┼────────┼──────────┤
 │２３│93年10月6 日│2,012,555 元  │同上            │ 許錦榛 │2,396,855元 │許錦榛於93年10月│原審(四)卷第15、224 、│
 │    │            │              │                │        │            │6 日自博聯公司帳│244 頁原審(五)卷第48頁│
 │    │            │              │                │        │            │戶領取2,400,000 │偵(二)卷第115 頁偵(三)卷│
 │    │            │              │                │        │            │元後，除將其中之│第154 至156 頁      │
 │    │            │              │                │        │            │3,145元回存博聯 │                    │
 │    │            │              │                │        │            │公司外，於同日即│                    │
 │    │            │              │                │        │            │轉匯2,000,000 元│                    │
 │    │            │              │                │        │            │至其世華銀行成功│                    │
 │    │            │              │                │        │            │分行之帳戶內，旋│                    │
 │    │            │              │                │        │            │即再於同日自該世│                    │
 │    │            │              │                │        │            │華銀行帳戶內轉匯│                    │
 │    │            │              │                │        │            │1,970,000 元從事│                    │
 │    │            │              │                │        │            │期貨交易，至於其│                    │
 │    │            │              │                │        │            │餘之384,300 元，│                    │
 │    │            │              │                │        │            │則無法交代其流向│                    │
 │    │            │              │                │        │            │。              │                    │
 ├──┼──────┼───────┼────────┼────┼──────┼────────┼──────────┤
 │２４│93年10月12日│1,008,900元   │同上            │ 許錦榛 │1,008,900元 │許錦榛於93年10月│原審(四)卷第15、224 、│
 │    │            │              │                │        │            │12日自博聯公司帳│244 頁原審(五)卷第49頁│
 │    │            │              │                │        │            │戶提領1,008,900 │偵(二)卷第115 頁偵(三)卷│
 │    │            │              │                │        │            │元，隨即全數轉存│第160 頁            │
 │    │            │              │                │        │            │至其合庫岡山分行│                    │
 │    │            │              │                │        │            │之帳戶內，嗣後其│                    │
 │    │            │              │                │        │            │再將該等款項連同│                    │
 │    │            │              │                │        │            │上開帳戶之其他存│                    │
 │    │            │              │                │        │            │款，共轉出      │                    │
 │    │            │              │                │        │            │1,048,000 元至其│                    │
 │    │            │              │                │        │            │世華銀行成功分行│                    │
 │    │            │              │                │        │            │帳戶內，並於同日│                    │
 │    │            │              │                │        │            │再自該世華銀行成│                    │
 │    │            │              │                │        │            │功分行帳戶電子轉│                    │
 │    │            │              │                │        │            │出1,070,000 元從│                    │
 │    │            │              │                │        │            │事期貨交易。    │                    │
 ├──┼──────┼───────┼────────┼────┼──────┼────────┼──────────┤
 │２５│92年10月17日│900,000元     │同上            │許錦榛  │  900,000元 │許錦榛於92年10月│原審(四)卷第238頁     │
 │    │            │              │                │        │            │20日自該帳戶內轉│原審(五)卷第50頁      │
 │    │            │              │                │        │            │匯出900,000 元至│發查660 卷第171 頁  │
 │    │            │              │                │        │            │其世華銀行成功分│                    │
 │    │            │              │                │        │            │行之帳戶內，旋即│                    │
 │    │            │              │                │        │            │於同日再自該世華│                    │
 │    │            │              │                │        │            │銀行帳戶內轉匯出│                    │
 │    │            │              │                │        │            │合計1,210,474 元│                    │
 │    │            │              │                │        │            │至許瑟容世華銀行│                    │
 │    │            │              │                │        │            │成功分行帳戶內。│                    │
 ├──┼──────┼───────┴────────┴────┴──────┼────────┼──────────┤
 │    │合        計│                                            31,993,523元│                │                    │
 └──┴──────┴────────────────────────────┴────────┴──────────┘
 附表二：
 ┌────────────────────────────────────────┐
 │被告許錦榛於下列時間自其位於合作金庫岡山分行或臺灣中小企業銀行仁大分行中提領下列│
 │款項，向灣裡貴金屬有限公司購買原料。                                            │
 ├──┬──────┬────────┬───────┬─────────────┤
 │編號│日        期│  匯 款 帳 戶   │金          額│     備           註      │
 ├──┼──────┼────────┼───────┼─────────────┤
 │ １ │92年1 月21日│合作金庫岡山分行│1,160,355元   │                          │
 │    │            │許錦榛帳戶：0330│              │                          │
 │    │            │000000000號帳號 │              │                          │
 ├──┼──────┼────────┼───────┼─────────────┤
 │ ２ │92年1 月29日│同上            │1,347,929元   │                          │
 ├──┼──────┼────────┼───────┼─────────────┤
 │ ３ │92年2月26日 │同上            │   86,920元   │博聯電子公司已於92年2 月26│
 │    │            │                │              │日交予被告許錦榛乙紙140 萬│
 │    │            │                │              │元之取款憑條，並轉匯148 萬│
 │    │            │                │              │6,920元 予灣裡金屬公司，因│
 │    │            │                │              │此，左列金額係由許錦榛之帳│
 │    │            │                │              │戶中另行提出支付。        │
 ├──┼──────┼────────┼───────┼─────────────┤
 │ ４ │92年3 月25日│同上            │2,884,686元   │                          │
 ├──┼──────┼────────┼───────┼─────────────┤
 │ ５ │92年5 月26日│同上            │2,292,755元   │                          │
 ├──┼──────┼────────┼───────┼─────────────┤
 │ ６ │92年7 月4 日│臺灣中小企業銀行│  953,920元   │                          │
 │    │            │仁大分行許錦榛帳│              │                          │
 │    │            │戶：00000000000 │              │                          │
 │    │            │號帳號          │              │                          │
 ├──┼──────┼────────┼───────┼─────────────┤
 │ ７ │92年10月6 日│合作金庫岡山分行│1,004,748元   │                          │
 │    │            │許錦榛帳戶：0330│              │                          │
 │    │            │000000000號帳號 │              │                          │
 ├──┼──────┼────────┼───────┼─────────────┤
 │ ８ │92年11月5 日│同上            │  473,120元   │                          │
 ├──┼──────┼────────┼───────┼─────────────┤
 │ ９ │92年12月15日│同上            │1,151,268元   │                          │
 ├──┼──────┼────────┼───────┼─────────────┤
 │１０│93年2 月5 日│同上            │  360,807元   │                          │
 ├──┼──────┼────────┼───────┼─────────────┤
 │１１│93年8 月25日│同上            │  869,583元   │                          │
 ├──┼──────┼────────┼───────┼─────────────┤
 │１２│93年10月20日│同上            │  264,041元   │博聯電子公司已於93年10月20│
 │    │            │                │              │日交予被告許錦榛乙紙315 萬│
 │    │            │                │              │4,772 元之取款憑條，並轉匯│
 │    │            │                │              │341 萬8,813 元予灣裡金屬公│
 │    │            │                │              │司，因此，左列金額係由許錦│
 │    │            │                │              │榛之帳戶中另行提出支付。  │
 ├──┼──────┼────────┼───────┼─────────────┤
 │１３│93年11月10日│同上            │1,374,552元   │                          │
 ├──┴──────┴────────┴───────┼─────────────┤
 │合計                                 14,224,684元   │                          │
 └──────────────────────────┴─────────────┘


司法院資訊處製作；財團法人民間司法改革基金會備份。
